臺灣臺東地方法院刑事判決　　　　　　　　　　 　　　　 九十三年度訴字第三號
　　公　訴　人　臺灣台東地方法院檢察署檢察官
　　被　　　告　戊○○
　　指定辯護人　本院公設辯護人甲○○
右列被告因殺人未遂案件，經檢察官提起公訴（九十二年度偵字第二三九０號），本
院判決如左：
    主  文
戊○○殺人未遂，累犯，處有期徒刑陸年；扣案之水果刀壹把沒收。
    事  實
一、戊○○於民國八十八年間，曾因違反毒品危害防制條例案件，經本院判處有期徒
    刑四月確定，於九十年三月十四日執行完畢，仍不知警惕，緣戊○○於九十二年
    十月十四日二十二時許，在臺東市○○路二十三號住處內，與友人丙○○一同飲
    酒，因丙○○勸其要搬離兄長丁○○住處及好好工作等語，二人因而發生爭執，
    其萌殺人犯意，右手拾起置於桌上之水果刀一支，持續猛力朝丙○○之臉部、左
    肩、腹部等處刺殺，致丙○○受有臉部裂傷、左肩裂傷、腹部穿刺傷併小腸六處
    穿孔洞等傷害，丙○○隨即逃出屋外求救，幸經即時送醫急救始倖免於難。
二、案經台東縣警察局台東分局報請臺灣臺東地方法院檢察署檢察官偵查起訴。
    理  由
一、訊據被告戊○○坦認於右揭時、地，持水果刀刺傷被害人丙○○之臉部、肩部及
    腹部等事實，惟否認有殺人犯意，辯稱：僅是傷害意思，並無致被害人死亡意思
    云云。惟查，被告如何以扣案之水果刀刺傷被害人腹部及臉部、手臂，造成臉部
    裂傷、左肩裂傷、腹部穿刺傷併小腸六處穿孔洞傷害等情，既據被告坦認其情，
    復據被害人丙○○指訴歷歷，又有行兇之水果刀一把扣案及行政院衛生署台東醫
    院病歷摘要、病歷各一份、現場相片二十六張等附卷可稽；矧腹部內有臟器為人
    體重要部位，持刀平刺腹部，深入臟器，足以使人產生死亡之結果，乃眾所周知
    ，被告於偵查中亦坦承：「（問：是否知道拿水果刀殺上開部位會死人？）答：
    我當時就知道，當時很生氣，沒有管這麼多」（見九十二年十月十五日偵查筆錄
    ），其竟仍執意持銳器朝人體要害部位擊刺，已難謂主觀上無殺人故意，又被害
    人送醫時從腹部外觀目視已可看出傷口穿過腹膜，小腸破裂，依被害人身材判斷
    ，從腹部皮膚到腹膜約五公分，須做緊急手術，否則會造成腹膜炎導致敗血症而
    死亡，腹部的傷是致命傷等情，亦經證人即行政院衛生署台東醫院醫師己○○到
    庭證述翔實，亦足資佐證被告用力之厥猛，乃能致傷口深入至小腸造成六處穿孔
    洞之傷勢，被告翻異前詞改稱：無致被害人於死的意思，與偵查中之自白迥異，
    顯係事後卸責之詞，毫不足採。被告持銳利之水果刀，朝被害人臉部、肩部及腹
    部持續刺殺，明知足生死亡之結果，仍堅決為之，其主觀上具有殺人之犯意甚明
    。本件事證明確，被告殺人未遂犯行，洵足認定。
二、核被告所為，係犯刑法第二百七十一條第二項、第一項殺人未遂罪。被告著手殺
    人行為之實施，惟未生死亡之結果，尚屬犯罪未遂，依刑法第二十六條規定，得
    按既遂犯之刑減輕之。又被告前因違反毒品危害防制條例案件，經本院判處有期
    徒刑四月確定，於九十年三月十四日執行完畢，其於五年內再犯本件有期徒刑以
    上之罪，為累犯，應依刑法第四十七條規定，加重其刑，並依法先加後減之。審
    酌被告素行不良，與被害人熟識，僅因酒後衝動即持刀逞兇，犯後迄未主動與被
    害人達成民事和解，否認犯行，態度不佳，惟被害人曾表示對其侵害犯行不予追
    究等情狀，量處如主文所示之刑，以示警懲。扣案之水果刀一把，為被告犯罪所
    用之物且為其所有，業據其供承在卷，爰依刑法第三十八條第一項第二款規定沒
    收之。
據上論斷，應依刑事訴訟法第二百九十九條第一項前段，刑法第二百七十一條第二項
、第一項、第二十六條、第四十七條、第三十八條第一項第二款，判決如主文。
本案經檢察官乙○○到庭執行職務
中      華       民       國      九十三    年      七    月    三十    日
                                  臺灣臺東地方法院刑事第一庭
                                      審判長法  官  洪兆隆
                                            法  官  魏于傑
                                            法  官  黃怡玲
右正本證明與原本無異。
如不服本判決，應於判決送達後十日內向本院提出上訴狀。（須附繕本）
「切勿逕送上級法院」
                                            書記官  王敏玉
中      華       民       國      九十三    年      八    月    二      日
附錄法條：
中華民國刑法第二百七十一條
殺人者，處死刑、無期徒刑或十年以上有期徒刑。
前項之未遂犯罰之。
預備犯第一項之罪者，處二年以下有期徒刑。
